【裁判字號】    96,易,1853
【裁判日期】    970421
【裁判案由】    竊盜
【裁判全文】
臺灣彰化地方法院刑事判決              96年度易字第1853號
公  訴  人  臺灣彰化地方法院檢察署檢察官
被      告  丙○○
                    市戶政事務所）
                    （現因另案在臺灣彰化監獄執行中）
上列被告因竊盜案件，經檢察官提起公訴（96年度偵字第10610
、10825號），本院判決如下：
    主  文
丙○○竊盜，累犯，處有期徒刑肆月，如易科罰金，以新臺幣壹
仟元折算壹日；又竊盜，累犯，處有期徒刑參月，如易科罰金，
以新臺幣壹仟元折算壹日。應執行有期徒刑陸月，如易科罰金，
以新臺幣壹仟元折算壹日。
     犯罪事實
一、丙○○曾因竊盜案件，經本院以88年度訴字第232 號刑事判
    決判處有期徒刑4 年併刑前強制工作3 年，其不服提起上訴
    ，經臺灣高等法院臺中分院以88年度上訴字第2236號刑事判
    決駁回其上訴而告確定，入監執行後，於民國94年11月11日
    假釋出獄付保護管束，迄同年12月7 日假釋期滿未經撤銷，
    以已執行完畢論。詎其仍不知悔改，竟個別基於為自己不法
    所有之意圖，分別於：
  (一)96年11月5 日上午10時許，在彰化縣彰化市○○路15號前，
    見甲○○使用之車牌號碼RY8-663 號輕型機車鑰匙未拔出且
    引擎尚未熄火，竟徒手竊取該輕型機車，得手後騎乘該機車
    離去，並於騎乘後將該機車棄置於彰化縣彰化市市15 6
    號附近，經甲○○報警，於同月6 日下午7 時許，在上開棄
    置地點尋獲上開輕型機車（業已發還）。
  (二)96年11月21日下午4 時22分許，在彰化縣彰化市○○路○ 段
    388 號前，見乙○○所有之腳踏車未上鎖，竟意圖為自己不
    法之所有，徒手竊取該腳踏車得手後，騎乘該腳踏車離去。
    嗣因乙○○發覺腳踏車遭竊，調閱監視錄影紀錄後，報警究
    辦，經員警循線於同日下午5 時30分許，在彰化縣彰化市○
    ○街與南平街口查獲丙○○，並扣得上開失竊之腳踏車（業
    已發還），查悉上情。
二、案經彰化縣警察局彰化分局報請臺灣彰化地方法院檢察署檢
    察官偵查起訴。
    理  由
一、本案被告所犯係屬刑事訴訟法第376 條第2 款所列之刑法第
    320 條第1 項之普通竊盜罪，本院爰依同法第284 條之1之
    規定行獨任審判。次按被告以外之人於審判外之陳述，雖不
    符刑事訴訟法第159 條之1 至第159 條之4 之規定，而經當
    事人於審判程序同意作為證據，法院審酌該言詞陳述或書面
    陳述作成時之情況，認為適當者，亦得為證據。當事人、代
    理人或辯護人於法院調查證據時，知有第159 條第1 項不得
    為證據之情形，而未於言詞辯論終結前聲明異議者，視為有
    前項之同意，刑事訴訟法第159 條之5 定有明文。查本案全
    部卷證，公訴人、被告均不爭執其證據能力，本院復衡以該
    等供述證據作成時之情況，應為適當，是可認後述所引用證
    據之證據能力均無疑義，合先敘明。
二、上開犯罪事實，業據被告丙○○於警、偵訊及本院審理時坦
    承不諱，核與證人即被害人甲○○、乙○○於警詢時證述之
    失竊情節相符，並有現場照片、監視錄影翻拍照片、彰化縣
    警察局車輛尋獲電腦輸入單、被害人甲○○及乙○○出具之
    贓物認領保管單各1 紙在卷可資佐證，足徵被告之自白與事
    實相符，堪可採為論罪科刑之依據。又被告於本院審理時供
    承：伊將竊得之物品供己代步等語，足認被告主觀上確有為
    自己不法所有之意圖甚明。綜上，本案事證明確，被告竊盜
    犯行，均洵堪認定。
三、核被告所為，均係犯刑法第320 條第1 項之竊盜罪。其先後
    2 次竊盜犯行，時間已有所間隔，犯意各別，應予分論併罰
    。又被告曾因竊盜案件，經本院以88年度訴字第232 號刑事
    判決判處有期徒刑4 年併刑前強制工作3 年，其不服提起上
    訴，經臺灣高等法院臺中分院以88年度上訴字第2236號刑事
    判決駁回其上訴而告確定，入監執行後，於94年11月11日假
    釋出獄付保護管束，迄同年12月7 日假釋期滿未經撤銷，以
    已執行完畢論等情，有臺灣高等法院被告前案紀錄表、臺灣
    彰化地方法院檢察署刑案資料查註記錄表各1 份附卷可稽，
    其於有期徒刑執行完畢後，5 年以內故意再犯本件最重本刑
    為有期徒刑以上之2 罪，為累犯，均應依刑法第47條第1 項
    之規定，加重其刑。爰審酌被告正值壯年，不思以正當途徑
    賺取所需，反因貪圖小利而任意竊取財物，侵害他人之財產
    法益，惟念其所竊得之財物價值非高，且終能坦承犯行，暨
    其犯罪手段、智識程度、生活狀況等一切情狀，分別量處如
    主文所示之刑及諭知易科罰金之折算標準，並定其應執行刑
    及諭知易科罰金之折算標準，以示懲儆。
據上論斷，應依刑事訴訟法第299 條第1 項前段，刑法第320 條
第1 項、第47條第1 項、第41條第1 項前段、第51條第5 款，刑
法施行法第1 條之1 第1 項、第2 項前段，判決如主文。
本案經檢察官蔡明達到庭執行職務。
中    華    民    國    97    年    4     月    21    日
                  刑事第一庭    法      官  胡宜如
以上正本證明與原本無異。
如不服本判決，應於送達後10日內向本院提出上訴狀，上訴書狀
應敘述具體理由（須附繕本）。
告訴人或被害人對於判決如有不服具備理由請求檢察官上訴者，
其上訴期間之計算係以檢察官收受判決正本之日期為準。
中    華    民    國    97    年    4     月    21    日
                                書  記  官  蕭秀吉
附錄本案論罪科刑法條：
中華民國刑法第320條
意圖為自己或第三人不法之所有，而竊取他人之動產者，為竊盜
罪，處 5 年以下有期徒刑、拘役或 5 百元以下罰金。
意圖為自己或第三人不法之利益，而竊佔他人之不動產者，依前
項之規定處斷。
前二項之未遂犯罰之。


司法院資訊處製作；財團法人民間司法改革基金會備份。
